臺灣士林地方法院交通事件裁定　　　　　　　　　　　九十一年度交聲更字第四號
　　原處分機關　台北市交通事件裁決所
　　異議人　即　甲○○
　　受處分人
右列異議人因違反道路交通管理處罰條例案件，對於台北市交通裁決所於九十年十二
月五日所為之處分（原處分案號：北市裁三字第駕裁二二─Ｚ00000000號）
聲明異議，經本院裁定後，受處分人不服本院九十一年一月十日所為裁定（九十一年
度交聲他字第五號）提起抗告，經台灣高等法院裁定（九十一年度交抗字第一七一號
）撤銷發回，本院裁定如左：
    主  文
異議駁回。
    理  由
一、按道路交通管理處罰條例第三十三條第一項規定：汽車行駛於高速公路或設站管
    制之道路，而不遵管制之規定者，處汽車駕駛人新台幣三千元以上六千元以下罰
    鍰。並依同條例第六十三條第一項第一款記違規點數一點。又按高速公路交通管
    制規則第九條第一項第二款規定：汽車行駛高速公路，不得在路肩上行駛或利用
    路肩超越前車或倒車；同條項第三款規定：不得在加速車道、減速車道或單車道
    之匝道上超越前車或倒車。
二、異議人即受處分人甲○○異議意旨略以：警方舉發日，國一號道東湖匝道入口地
    面並未標繪車道，無法明確區○○道○路肩；又其見左前小貨車略為減速偏左，
    自然反應下認為其欲讓其先行，故略加速超越至前方即依序切入主道，以保持車
    流順暢，不知何錯之有？又舉發之員警座車尚位於左側數十公尺外主車道車陣中
    （塞車），僅憑目視對行至漸窄處之兩車究係左車左側翼越入左路肩或右車右翼
    行駛右路肩，尚難明確論斷，何能僅依其個人經驗即斷然認定其係行駛右（外）
    側路肩超越等語。
三、本院原裁定意旨認異議人係於九十年十二月五日收受裁決書，卻於同年十二月二
    十七日始向本院提出異議，已逾二十日期間，認異議不合法，而裁定駁回。按送
    達，於應受送達人之住居所、事務所或營業所為之。但在行政機關辦公處所或他
    處會晤應受送達人時，得於會晤處所為之，行政程序法第七十二條定有明文。又
    當事人得委任代理人，並應於最初為行政程序行為時，提出委任書；又行政程序
    之代理人受送達之權限未受限制者，送達應向該代理人為之。但行政機關認為必
    要時，得送達於當事人本人，同法第二十四條第一項及第四項並第七十一條分別
    定有明文。惟查：本件裁決書雖係於九十年十二月五日裁決，並於當日將裁決書
    交由楊嘉麗收受。經查甲○○於本院調查時雖陳稱楊嘉麗為其妹，然依卷附送達
    回證及相關卷證所載，楊嘉麗既非應受送達人，亦非代理人但卻於送達證書之應
    受送達人本人欄簽收，依前揭規定，難認已合法送達。
四、本件受處分人甲○○雖辯稱當時該路段未劃標線，但其自承有在單車道之匝道上
    從前方小貨車旁邊超越過去，並自繪現場圖附卷可參。雖其認當時交通擁擠，前
    方小貨車有減速偏左，但其違規事實明確，原處分機關據以援引上開規定，裁處
    罰鍰新台幣三千元，並無不當。本件異議為無理由，應予駁回。
五、據上論斷，應依道路交通案件處理辦法第十九條，裁定如主文。
中      華      民      國      九十一      年      七      月    九    日
                                    臺灣士林地方法院交通法庭
                                        法  官  李  建  忠
右正本證明與原本無異。
如不服本裁定應於送達後五日內向本院提出抗告狀。
                                        書記官  曾  韻  蒔
中      華      民      國      九十一      年      七      月   十七   日
